臺北高等行政法院裁定
　　　　　　　　　　　　　　　　　　 95年度訴字第03188號
原　　　告　甲○○○
　　　　　　乙○○
　　　　　　丙○○
　　　　　　丁○○
　　　　　　戊○○
共　　　同
訴訟代理人　劉祥墩　律師
被　　　告　財政部臺灣省北區國稅局
代　表　人　凌忠嫄（局長）
上列當事人間因稅捐稽徵法事件，原告不服財政部中華民國95年
7月20日台財訴字第09500227070號訴願決定，提起行政訴訟。本
院裁定如下︰
　　主  文
原告之訴駁回。
訴訟費用由原告負擔。
　　理  由
一、按納稅義務人對於核定稅捐之處分如有不服，應依規定格式
    ，敘明理由，連同證明文件，依左列規定，申請復查：一、
    依核定稅額通知書所載有應納稅額或應補徵稅額者，應於繳
    款書送達後，於繳納期間屆滿翌日起算30日內，申請復查，
    稅捐稽徵法第35條第1項第1款定有明文。次按原告之訴，有
    下列個款情形之一者，行政法院應以裁定駁回之。十、起訴
    不合程式或不備其它要件者，行政訴訟法第107條第1項第10
    款定有明文，合先敘明。
二、經查，本件原告甲○○○之配偶葉英龍於83年1月21日死亡
    ，原告等於83年8月31日始逾期辦理遺產稅申報，經被告查
    得其漏報被繼承人之銀行存款及投資（和睦交通事業有限公
    司及和睦旅行社有限公司），乃併計核定遺產總額新臺幣（
    下同）83,365,283元，應納稅額13,334,466元，自動補報加
    計利息105,753元，並按短漏稅額處以1倍之罰鍰計
    1,515,100元。原告等不服，申請復查結果，變更核定遺產
    總額82,470,628元，應納稅額12,958,711元、自動補報加計
    利息105,753元及罰鍰1,446,365元，原告等仍表不服，提起
    訴願，旋遭駁回，循序提起行政訴訟，嗣於94年1月13日具
    狀撤回而告確定，被告乃依稅捐稽徵法第38條規定就其應納
    稅額12,958,711元加計行政救濟利息7,994,637元一併發單
    補徵，原告等就行政救濟加計利息不服，於94年11月9日提
    出復查申請書，惟查，本件核定應納稅額及行政救濟利息繳
    款書，已於94年3 月18日送達原告等，有送達回執影本附原
    處分卷（第38、39頁）可稽，且其限繳日期係94年6 月10日
    ，有被告83年度遺產稅繳款書影本附原處分卷（第23、24頁
    ）可稽，是本件復查申請之末日應為94年7 月10日，因該日
    為星期日，依規定順延至94年7 月11日，惟原告遲至94年11
    月9 日始提出申請，已逾申請復查之法定不變期間等情，有
    被告蓋有收發章之復查申請書附原處分卷（第34頁）可稽。
    是其復查之申請，已逾上開法定不變期間，復查機關即被告
    及訴願機關應為不受理之決定，惟其未予察明，均為實體審
    理，予以「駁回」，於法尚有未合；惟就程序保障而言，對
    於原告並無不利，故其理由雖有不當，但依上開理由而為駁
    回之決定，仍屬「否准」原告之請求，是以為訴訟經濟計，
    復查及訴願決定，仍予維持。原告之復查既不合法，其對於
    否准之復查及訴願決定，復提起行政訴訟，仍欠缺法定之訴
    訟要件，顯非合法，應予駁回。原告之訴既不合法，其有關
    實體之主張，即毋庸再予審究，併此敘明。
三、依行政訴訟法第107條第1項第10款、第104條，民事訴訟法
    第85條第1項前段、第95條、第78條，裁定如主文。
中　　華　　民　　國　　96　　年　 　4　　月　 30  　 日
                       第五庭審判長法  官　張瓊文
                                   法  官  胡方新
                                   法  官  蕭忠仁
上為正本係照原本作成。
如不服本裁定，應於送達後10日內向本院提出抗告狀（須按他造
人數附繕本）。
中　　華　　民　　國　　96　　年　 　4　　月　 30  　 日
    　　  　　　　　　　    　     書記官  陳圓圓
